Yamls/V-usjny_gt-norm.yaml
Config:
  hfst:
    Gen: ../../../src/generator-gt-norm.hfst
    Morph: ../../../src/analyser-gt-norm.hfst
  xerox:
    Gen: ../../../src/generator-gt-norm.xfst
    Morph: ../../../src/analyser-gt-norm.xfst
    App: lookup

Tests:

# todo:
#  The were proofread for golden standard by Larisa Ponomareva 2019-10-30
# Then: run analyser, then correct. 

  Verb - усьны 'to fall' / '1) pudota; 2) kaatua' / 'падать, упасть': # Inf. suff. –ны. Verb in paired soft consonants: дь, зь, ль, нь, сь, ть / Inf. suff. -ны. Sanavartalon lopussa ovat pehmeät konsonantit: дь, зь, ль, нь, сь, ть / Инф. суфф.-ны. Основа глагола заканчивается на мягкие парные согласные: дь, зь, ль, нь, сь, ть.  
     усьны+V+Inf: усьны
     усьны+V+Inf+PxSg2: усьныт
     усьны+V+Inf+Acc+PxSg2: усьнытӧ
     усьны+V+Inf+PxSg3: усьныс
     усьны+V+Inf+Acc+PxSg3: усьнысӧ 
     усьны+V+ConNeg+Pl: усьӧ 
     усьны+V+ConNeg+Sg: усь
     усьны+V+Imprt+Sg2: [усь, усь-ко]
     усьны+V+Imprt+Pl1: [усям, усямӧ, усям-ко, усямӧ-ко, усямте, усямӧте]
     усьны+V+Imprt+Pl2: [усьӧ, усьӧ-ко, усьӧте]
     усьны+V+Ind+Prs+Sg1: уся
     усьны+V+Ind+Prs+Sg2: усян
     усьны+V+Ind+Prs+Sg3: усьӧ
     усьны+V+Ind+Prs+Pl1: [усям, усямӧ]
     усьны+V+Ind+Prs+Pl2: [усят, усятӧ]
     усьны+V+Ind+Prs+Pl3: [усьӧн, усьӧны]
     усьны+V+Ind+Fut+Sg1: уся
     усьны+V+Ind+Fut+Sg2: усян
     усьны+V+Ind+Fut+Sg3: усяс
     усьны+V+Ind+Fut+Pl1: [усям, усямӧ]
     усьны+V+Ind+Fut+Pl2: [усят, усятӧ]
     усьны+V+Ind+Fut+Pl3: усясӧ
     усьны+V+Ind+Prt1+Sg1: уси
     усьны+V+Ind+Prt1+Sg2: усин
     усьны+V+Ind+Prt1+Sg3: усис
     усьны+V+Ind+Prt1+Pl1: [усим, усимӧ]
     усьны+V+Ind+Prt1+Pl2: [усит, уситӧ]
     усьны+V+Ind+Prt1+Pl3: усисӧ
     усьны+V+Ind+Prt2+Sg2: [усьӧмыт, усьӧмат]
     усьны+V+Ind+Prt2+Sg3: [усьӧм, усьӧма]
     усьны+V+Ind+Prt2+Pl2: [усьӧмныт, усьӧмась]
     усьны+V+Ind+Prt2+Pl3: усьӧмась
     усьны+V+Inf+Comp: усьныжык
     усьны+V+Ind+Prs+Sg1+Comp: усяжык
     усьны+V+Ind+Prs+Sg2+Comp: усянжык
     усьны+V+Ind+Prs+Sg3+Comp: усьӧжык
     усьны+V+Ind+Prs+Pl1+Comp: [усямжык, усямӧжык]
     усьны+V+Ind+Prs+Pl2+Comp: [усятжык, усятӧжык]
     усьны+V+Ind+Prs+Pl3+Comp: [усьӧнжык, усьӧныжык]
     усьны+V+Ind+Fut+Sg1+Comp: усяжык
     усьны+V+Ind+Fut+Sg2+Comp: усянжык
     усьны+V+Ind+Fut+Sg3+Comp: усясжык
     усьны+V+Ind+Fut+Pl1+Comp: [усямжык, усямӧжык]
     усьны+V+Ind+Fut+Pl2+Comp: [усятжык, усятӧжык]
     усьны+V+Ind+Fut+Pl3+Comp: усясӧжык
     усьны+V+Ind+Prt1+Sg1+Comp: усижык
     усьны+V+Ind+Prt1+Sg2+Comp: усинжык
     усьны+V+Ind+Prt1+Sg3+Comp: усисжык
     усьны+V+Ind+Prt1+Pl1+Comp: [усимжык, усимӧжык]
     усьны+V+Ind+Prt1+Pl2+Comp: [уситжык, уситӧжык]
     усьны+V+Ind+Prt1+Pl3+Comp: усисӧжык
     усьны+V+Ind+Prt2+Sg2+Comp: [усьӧмытжык, усьӧматжык]
     усьны+V+Ind+Prt2+Sg3+Comp: [усьӧмжык, усьӧмажык]
     усьны+V+Ind+Prt2+Pl2+Comp: [усьӧмнытжык, усьӧмасьжык]
     усьны+V+Ind+Prt2+Pl3+Comp: усьӧмасьжык
    
     усьны+V+Der/ик+Ger+Compl: усик
     усьны+V+Der/ик+Ger+Ill: усикӧ
     усьны+V+Der/ик+Ger+Ill+PxSg1: усикам
     усьны+V+Der/ик+Ger+Ill+PxSg2: усикат
     усьны+V+Der/ик+Ger+Ill+PxSg3: усикас
     усьны+V+Der/ик+Ger+Ill+PxPl1: усиканым
     усьны+V+Der/ик+Ger+Ill+PxPl2: усиканыт
     усьны+V+Der/ик+Ger+Ill+PxPl3: усиканыс
     усьны+V+Der/ӧмӧн+Ger: усьӧмӧн
     усьны+V+Der/ӧмӧн+Ger+Comp: усьӧмӧнжык  
     усьны+V+Der/тӧдз+Ger: усьтӧдз
     усьны+V+Der/тӧдз+Ger+PxSg1: [усьтӧдззам, усьтӧдззим]
     усьны+V+Der/тӧдз+Ger+PxSg2: [усьтӧдззат, усьтӧдззит]
     усьны+V+Der/тӧдз+Ger+PxSg3: [усьтӧдззас, усьтӧдззис]
     усьны+V+Der/тӧдз+Ger+PxPl1: [усьтӧдззаным, усьтӧдззиным]
     усьны+V+Der/тӧдз+Ger+PxPl2: [усьтӧдззаныт, усьтӧдззиныт]
     усьны+V+Der/тӧдз+Ger+PxPl3: [усьтӧдззаныс, усьтӧдззиныс]
     усьны+V+Der/тӧн+Ger: усьтӧн
     усьны+V+Der/тӧн+Ger+PxSg1: [усьтӧнням, усьтӧнним]
     усьны+V+Der/тӧн+Ger+PxSg2: [усьтӧннят, усьтӧннит]
     усьны+V+Der/тӧн+Ger+PxSg3: [усьтӧнняс, усьтӧннис]
     усьны+V+Der/тӧн+Ger+PxPl1: [усьтӧнняным, усьтӧнниным]
     усьны+V+Der/тӧн+Ger+PxPl2: [усьтӧнняныт, усьтӧнниныт]
     усьны+V+Der/тӧн+Ger+PxPl3: [усьтӧнняныс, усьтӧнниныс]
     усьны+V+Der/тӧг+Car+Ger: усьтӧг
     усьны+V+Der/тӧг+Car+Ger+PxSg1: усьтӧгьям
     усьны+V+Der/тӧг+Car+Ger+PxSg2: усьтӧгьят
     усьны+V+Der/тӧг+Car+Ger+PxSg3: усьтӧгьяс
     усьны+V+Der/тӧг+Car+Ger+PxPl1: усьтӧгьяным
     усьны+V+Der/тӧг+Car+Ger+PxPl2: усьтӧгьяныт
     усьны+V+Der/тӧг+Car+Ger+PxPl3: усьтӧгьяныс
     
     усьны+V+Der/ӧм+PrfPrc+Sg: усьӧм
     усьны+V+Der/ӧм+PrfPrc+Pl: усьӧмӧсь
     усьны+V+Der/ись+Act+PrsPrc+Sg: усись
     усьны+V+Der/ись+Act+PrsPrc+Pl: усисьӧсь
     усьны+V+Der/ян+PrsPrc+Sg: усян
     усьны+V+Der/ян+PrsPrc+Pl: усянӧсь
     усьны+V+Der/яна+PrsPrc+Sg: усяна
     усьны+V+Der/яна+PrsPrc+Pl: усянаӧсь
     усьны+V+Der/тӧм+PrivPrc+Sg: усьтӧм
     усьны+V+Der/тӧм+PrivPrc+Pl: усьтӧмӧсь
